【裁判字號】    89,易,2597
【裁判日期】    890901
【裁判案由】    違反商標法
【裁判全文】
臺灣臺中地方法院刑事判決                        八十九年度易字第二五九七號
    公  訴  人  臺灣臺中地方法院檢察署檢察官
    被      告  丙○○
右列被告因違反商標法案件，經檢察官提起公訴（八十九年度偵字第九０五八、一一
二八九號），本院判決如左：
    主  文
丙○○連續明知為於同一商品，使用相同於他人註冊商標之圖樣之商品而販賣，累犯
，處有期徒刑參月。如易科罰金，以佰元折算壹日。
扣案之如附表編號一、二所示仿冒「ＮＩＫＥ」、「ＰＵＭＡ」商標名稱及圖樣之商
品均沒收。
    事  實
一、丙○○前曾於民國八十五年間因賭博案件，經本院判處有期徒刑二月確定，並於
    八十五年九月二十三日易科罰金執行完畢，猶不知悔改，明知如附件所示之「Ｎ
    ＩＫＥ」商標名稱及圖樣係百慕達商耐克國際股份有限公司依法向經濟部中央標
    準局（現改制為智慧財產局）申請註冊取得商標專用權，專用於靴鞋商品之商標
    ，並授權予甲○○○○股份有限公司（下稱甲○○○○公司）使用，專用期間為
    八十六年十月一日起至九十一年十二月三十一日止，另如附件所示之「ＰＵＭＡ
    」係德商乙○○○魯道夫達士拉股份有限公司（下稱彪馬公司）依法向經濟部中
    央標準局申請註冊，取得專用於靴鞋、運動鞋商品之商標，專用期間至九十六年
    十二月三十一日，詎丙○○未經甲○○○○公司、彪馬公司之同意或授權，竟基
    於意圖營利及欺騙他人之概括犯意，自八十八年一月初某日起，以每雙新台幣（
    下同）八百五十元至一千五百元不等之價格，向韓國購買進口標示有「ＮＩＫＥ
    」、「ＰＵＭＡ」商標名稱及圖樣等之運動、休閒鞋之仿冒品，並在台中市○○
    路五十三之一號前，以每雙一千二百元至三千八百元不等之價格，販賣予不特定
    之顧客，計售出約二千雙。迨於八十九年三月十日十六時四十分許，在上址被警
    查獲，並扣得仿冒「ＮＩＫＥ」之運動休閒鞋二十四雙、休閒鞋一百五十九雙、
    藍球鞋十六雙；又於八十九年五月二十六日，經法務部調查局台中縣調查站在台
    中縣大甲鎮○○路二六三號及二六三之一號七樓，查獲仿冒「ＮＩＫＥ」之運動
    鞋一千一百九十九雙、仿冒「ＮＩＫＥ」之包裝盒七個、仿冒「ＰＵＭＡ」之運
    動鞋五十六雙    。
二、案經告訴人甲○○○○公司之代理人張有捷律師訴由臺中市警察局第五分局及法
    務部調查局臺中縣調查站報請臺灣臺中地方法院檢察署檢察官偵查起訴。
    理  由
一、訊據被告丙○○於本院審理中除辯稱其自八十八年年底，始知悉所進口販賣之上
    開鞋類係仿冒品外，對其餘右揭犯罪事實坦承不諱；經查，右揭犯罪事實，業據
    被害人甲○○○○公司之代理人張有捷律師於警訊中指稱明確，復有經濟部中央
    標準局商標註冊證影本三張、照片附卷可稽，及上開分別搜索查獲如附表編號一
    、二所示之仿冒上開商標之運動休閒鞋、包裝盒扣案可資佐證，又上開扣案標示
    有「ＮＩＫＥ」及「ＰＵＭＡ」之運動、休閒鞋等，均係仿冒品，分別有鑑定報
    告書附卷可稽，且被告於八十八年年初向韓國進口上開「ＮＩＫＥ」商標之鞋類
    之初，即未經他人授權之事實，業据被告於法務部調查局台中縣調查站供承不諱
    ，參以印有上開商標圖樣之鞋類商品在國內消費市場廣泛行銷，已為國內相關消
    費大眾所共知，被告既係以販售鞋類為業，豈有不知所販賣之鞋類為仿冒商品之
    理，是被告所辯，顯係卸責之詞，洵無足採。本件事證明確，被告犯嫌堪予認定
    。
二、核被告所為，係犯商標法第六十三條之販賣仿冒商標商品罪。被告先後多次犯行
    ，時間緊接，犯罪構成要件相同，顯係基於概括犯意反覆為之，應依刑法第五十
    六條之規定論以一罪，並依法加重其刑。查被告前曾於八十五年間因賭博案件，
    經本院判處有期徒刑二月確定，並於八十五年九月二十三日易科罰金執行完畢，
    此有臺灣臺中地方法院檢察署刑案資料查註紀錄表在卷可按，其於五年之內再犯
    有期徒刑以上之本罪，係屬累犯，應依刑法第四十七條之規定遞加重其刑。爰審
    酌被告犯罪之動機、目的、手段、其品性及智識程度、犯罪所生之危害，及被告
    犯後態度等一切情狀，量處如主文所示之刑，並諭知易科罰金之折算標準。扣案
    如附表編號一、二所示仿冒「ＮＩＫＥ」、「ＰＵＭＡ」商標名稱及圖樣之商品
    ，係被告犯商標法第六十三條之罪所販賣之商品，應依商標法第六十四條之規定
    沒收之。
據上論斷，應依刑事訴訟法第二百九十九條第一項前段，商標法第六十三條、第六十
四條，刑法第十一條前段、第五十六條、第四十七條、第四十一條，罰金罰鍰提高標
準條例第二條，判決如主文。
本案經檢察官劉志文到庭執行職務
中      華      民      國      八十九      年      九    月      一    日
                                    臺灣臺中地方法院刑事第四庭
                                        法  官  卓  進  仕
右正本證明與原本無異。
如不服本判決，應於判決送達後十日內向本院提出上訴狀，上訴於臺灣高等法院臺中
分院（須附繕本）。
                                        書記官
中      華      民      國      八十九      年      九    月      一    日
附錄本判決論罪科刑之法條：
商標法第六十二條：
意圖欺騙他人，有左列情事之一者，處三年以下有期徒刑、拘役或科或併科新台幣二
十萬元以下罰金：
一、於同一商品或類似商品，使用相同或近似於他人註冊商標之圖樣者。
商標法第六十三條：
明知為前條商品而販賣、意圖販賣而陳列、輸出或輸入者，處一年以下有期徒刑、拘
役或科或併科新台幣五萬元以下罰金。
附表：
  編號一、仿冒「ＮＩＫＥ」之運動休閒鞋二十四雙、休閒鞋一百五十九雙、籃球鞋
          十六雙。
  編號二、仿冒「ＮＩＫＥ」之運動鞋一千一百九十九雙、包裝盒七個、仿冒「ＰＵ
          ＭＡ」之運動鞋五十六雙。
附件：


司法院資訊處製作；財團法人民間司法改革基金會備份。
